最　高　行　政　法　院　裁　定　　　　　　　　　　九十三年度裁字第八四九號
　　抗　告　人　甲○○
右抗告人因與相對人公務人員保障暨培訓委員會間考試事件，抗告人不服中華民國九
十二年四月九日臺北高等行政法院九十一年度訴字第四五六一號裁定，提起抗告，本
院裁定如左︰
　　主  文
抗告駁回。
抗告訴訟費用由抗告人負擔。
　　理  由
一、按提起撤銷訴訟，須以經過合法訴願為其前提，其未經過訴願程序，提起行政訴
    訟，自非法所許，此觀行政訴訟法第四條第一項規定甚明。又按訴願自機關之行
    政處分書或決定書達到之次日起，應於三十日內提起之，訴願法第十四條第一項
    定有明文。若逾越三十日之不變期間而提起訴願，自為法所不許，本院六十二年
    判字第五八三號著有判例。
二、抗告意旨略謂：抗告人並未收受相對人民國八十九年一月三日公訓字第八八一一
    七七三號否准抗告人申請之原處分，直至九十一年六月十四日人事管理員交付上
    開原處分之影本，抗告人始知悉原處分內容，遂於九十一年（抗告人誤書為九十
    二年）七月五日提出復審，行使救濟。抗告人係於法定期間內請求救濟，原審法
    院不察，以抗告人訴願逾期為由，裁定駁回抗告人之訴，於法有違云云，並聲請
    訊問證人林敏雄為其證據方法。經查，本件原審法院係以：抗告人原任職之交通
    部臺灣鐵路管理局於九十二年四月三日以鐵人一字第○九二○○○六一七三Ａ號
    函相對人略以：「．．貴會否准賴員縮短實務訓練二個月之處分，本局前以八十
    九年一月十三日鐵人一字第○○五六九號書函轉知各一、二級單位在案，且賴員
    服務單位當時已影印一份交由賴員，．．考試院函發賴員之考試及格證書，本局
    前以八十九年七月二十日鐵人一字第○一五九四四號書函請各單位派員攜帶職名
    章逕向本局人事室領取在案，復查賴員之考試及格證書係由七堵檢車段總務股長
    沈德旺簽收領回再轉發賴員．．」等語，又抗告人於原審九十二年四月九日行準
    備程序時自承：「．．經原告即（抗告人）任職之交通部臺灣鐵路管理局機務處
    七堵檢車段人事人員告知原告有關被告（即相對人）否准原告申請實務訓練期間
    為二個月之處分，嗣原告於八十九年九月間收受考試院核發之考試及格證書，當
    時明確知悉被告否准原告申請縮短實務訓練期間為二個月，原告遂於九十一年三
    月二十一日提出申請重新審查書向被告表示不服。」等語記明在卷，則抗告人至
    遲應於其自認之八十九年九月間知悉相對人上開八十九年一月三日公訓字第八八
    一一七七三號函所為否准抗告人申請縮短實務訓練期間為二個月之處分，縱以抗
    告人於九十一年三月十九日（相對人收文日期）向相對人提出申請重新審查書為
    不服原處分之表示，亦早已逾越提起訴願之法定三十日不變期間，即屬於不合法
    。考試院為訴願不受理之決定，自無不合。且相對人未依訴願法第八十條規定撤
    銷或變更原處分，於法尚無違誤為由，裁定駁回抗告人之訴，核無違法。抗告人
    主張伊於九十一年六月十四日收受原處分影本，始知原處分內容，不足採信。本
    件事實已臻明確，抗告人聲請本院行言詞辯論，訊問證人林敏雄，核無必要，併
    此明。綜上所述，抗告人抗告意旨難認為有理由，應予駁回。
據上論結，本件抗告為無理由，爰依行政訴訟法第一百零四條、民事訴訟法第九十五
條、第七十八條，裁定如主文。
中　　華　　民　　國　　九十三　　　年　　　七　　　　月　　　十五　　　日
                    最 高 行 政 法 院  第 三 庭
                                審 判 長 法  官　　　廖　政　雄
                                         法  官      林　茂　權
                                         法  官　　　林　清　祥
                                         法  官　　　鍾　耀　光
                                         法  官　　　姜　仁　脩
右  正  本  證  明  與  原  本  無  異
　　　　　　　　　　　　　　　　　　　　 法院書記官　莊　俊　亨
中　　華　　民　　國　　九十三　　　年　　　七　　　　月　　　十五　　　日
